【裁判字號】    89,上易,2957
【裁判日期】    900306
【裁判案由】    傷害
【裁判全文】
臺灣高等法院臺中分院刑事判決                  八十九年度上易字第二九五七號
    上  訴  人  臺灣彰化地方法院檢察署檢察官
    被      告  乙○○
    被      告  丁○○
    被      告  丙○○
右上訴人因被告等傷害案件，不服臺灣彰化地方法院八十九年度易字第一八九號，中
華民國八十九年八月二十四日第一審判決（起訴案號：臺灣彰化地方法院檢察署八十
八年度偵字第八○八五號），提起上訴，本院判決如左：
    主  文
上訴駁回。
    事實及理由
一、本案經本院審理結果，認第一審判決認事用法及量刑均無不當，應予維持，並引
    用第一審判決書記載之事實、證據及理由（如附件）。
二、檢察官循告訴人之請求提起上訴，認原判決量刑過輕云云。惟查原法院量刑時已
    斟酌刑法第五十七條各款所定之情事，並無失出失入之情形，故本件上訴無理由
    ，應予駁回。
三、據上論斷，應依刑事訴訟法第三百七十三條、第三百六十八條，判決如主文。
本案經檢察官戊○○到庭執行職務。
中      華      民      國      九十      年      三      月      六    日
                                  臺灣高等法院臺中分院刑事第十庭
                                        審判長法  官  林  照  明
                                              法  官  李  寶  堂
                                              法  官  蕭  廣  政
右正本證明與原本無異。
不得上訴。
                                              書記官  黃  禎  祥
中      華      民      國      九十      年      三      月     八     日
                                                                        Ｄ
附件：
臺灣彰化地方法院刑事判決                          八十九年度易字第一八九號
公  訴  人  臺灣彰化地方法院檢察署檢察官
    被      告  乙○○  男二十六歲（民國○○○年○月○日生）
                        住彰化縣竹塘鄉○○村○○路保民巷二十八之一號
                        身分證統一編號：Ｚ000000000號
                葉恒江  男二十四歲（民國○○○年○月○○○日生）
                        住彰化縣竹塘鄉○○村○○路保民巷二十八之一號
                        身分證統一編號：Ｚ000000000號
    右二人共同
    選任辯護人  陳青來  律師
                        住彰化縣員林鎮○○路○段三五五號
    被      告  丙○○  男五十六歲（民國○○○年○月○日生）
                        住彰化縣竹塘鄉○○村○○路保民巷二十五號
                        身分證統一編號：Ｎ一0000000號
右列被告等因傷害案件，經檢察官提起公訴（八十八年度偵字第八○八五號），本院
判決如左：
    主      文
乙○○、丁○○、丙○○共同傷害人之身體，各處拘役貳拾日，如易科罰金，均以參
佰元折算壹日。
    事      實
一、緣彰化縣竹塘鄉公所於民國八十八年二月間發包施作位於彰化縣竹塘鄉○○段一
  二四五、一二四六地號土地間排水溝工程，由板模承包商詹敏銓僱用乙○○、丁○○兄弟二人擔任排水溝之板模工人，因甲○○認為其父洪文蹈所共有之前揭一
    二四五地號土地遭到竊佔，乃於八十八年二月十日上午八時許前往右揭排水溝施
    工處，要求乙○○、丁○○二人俟地政機關派員測量後再行施作，雙方一言不合
    而發生口角，詎乙○○竟基於傷害之故意，手持工作用之鐵槌揮打甲○○，致甲○○因而受有右手瘀挫傷之傷害，丁○○及在場之丙○○二人乃基於與乙○○共
    同傷害甲○○之犯意聯絡，由丁○○從後抱住甲○○腰部，丙○○及乙○○乃出
    拳毆打甲○○之身體各處，致甲○○因而另受有胸部、臉部挫傷及頭部外傷之傷
    害。
二、案經被害人甲○○訴請臺灣彰化地方法院檢察署檢察官偵查起訴。
    理      由
一、訊據被告丙○○對於右揭傷害犯行坦承不諱，被告乙○○、丁○○二人則均矢口
    否認右揭犯行，被告乙○○辯稱：我並沒有打甲○○，只有被告丙○○打他而已
    云云；被告丁○○則辯稱：我是要把甲○○和被告丙○○拉開，我並沒有抱住甲○○的腰，當時只有丙○○打他而已，我並沒有打他云云。惟查，右揭事實業據
    告訴人甲○○指訴甚詳，並有診斷書三份在卷可稽，又證人洪圍證稱：伊遠遠的
    看到乙○○、丁○○、丙○○三人打甲○○，其中有一人抱住甲○○，其餘二人
    毆打甲○○，因有段距離不知何人抱住，當時我趕緊去叫洪文蹈等語，及證人洪
    文蹈證稱：洪圍通知我，我跑到現場時看見他們二、三人將我兒子甲○○圍住，
    我看見我兒子嘴角流著血等語，核證人洪圍、洪文蹈之證詞與告訴人所指訴之內
    容大致相符，至於被告所舉之證人洪鑫辰於偵查中雖證稱：當時只有看見告訴人
    與乙○○、丁○○、丙○○在吵架，並未發生拉扯等語，惟其於本院八十九年二
    月二十九日訊問時則改稱：約八點多，告訴人前來說不可以在該土地上做了，告
    訴人將乙○○鐵槌打掉，勒住乙○○脖子，丙○○出手打了告訴人一拳，丁○○
    要拉開他們而抱住告訴人等語，證人洪鑫辰於偵查及本院訊問時所為證言前後顯
    不相同，且證人洪鑫辰係與被告乙○○、丁○○在現場工作之人，其所為證言難
    免有所偏頗，證人顏如秀其所為證言雖與證人洪鑫辰於本院訊問時所為證言相同
    ，又證人詹敏銓於偵查中雖證稱：我看見告訴人與乙○○、丁○○、丙○○三人
    發生口角，語氣不好，但沒有拉扯等語，惟證人詹敏銓係該工地板模承包商，證
    人顏如秀係詹敏銓之妻，其二人所為證言難免有所偏頗，且與客觀事實不符，顯
    屬事後附和被告辯解之詞，不足採信，是以被告乙○○、丁○○二人所辯顯係事
    後卸責之詞，不足採信，本件事證已臻明確，被告三人傷害犯行均堪認定。
二、核被告乙○○、丁○○、丙○○三人所為，均係犯刑法第二百七十七條第一項之
    傷害人之身體罪。被告三人就傷害犯行有犯意之聯絡及行為之分擔，為共同正犯
    。爰審酌被告三人犯罪之動機、目的、手段、所生於被害人身體之危害及犯罪後
    之態度等一切情狀，各量處如主文所示之刑，並均諭知易科罰金之折算標準。
據上論斷，應依刑事訴訟法第二百九十九條第一項前段，刑法第二十八條、第二百七
十七條第一項、第四十一條，罰金罰鍰提高標準條例第一條前段、第二條前段，判決
如主文。
本案經檢察官郭景東到庭執行職務。
中      華      民      國    八十九    年      八      月    二十四    日
                                臺灣彰化地方法院刑事第二庭
                                    法      官  石  馨  文
右正本證明與原本無異。
如不服本判決，應於判決送達後十日內，向本院提出上訴狀( 須附繕本 )。
告訴人或被害人對於判決如有不服具備理由請求檢察官上訴者，其上訴期間之計算係
以檢察官收受判決正本之日期為準。
                                    法院書記官  王  振  州
中      華      民      國    八十九    年      八      月    三十一    日
附錄法條
刑法第二百七十七條
傷害人之身體或健康者，處三年以下有期徒刑，拘役或一千元以下罰金。
犯前項之罪，因而致人於死者，處無期徒刑或七年以上有期徒刑，致重傷者，處三年
以上，十年以下有期徒刑。


司法院資訊處製作；財團法人民間司法改革基金會備份。
